ALEJANDRO SEPÚLVEDA

ANALISTA PROGRAMADOR

CONTACTO

-

+569 76555910

 \boxtimes

alejandro_sepulveda16hotmail.com



Concepción, Chile

https://www.linkedin.com/in/alejandro-sepulveda/

HABILIDADES

Php - Laravel - Wordpress

Java - Springboot

C# - Unity + Vuforia

Mysql - Oracle

Vue js - Adonis js

Html - Boostrap - Materialize - Pug

EDUCACIÓN

CFT INACAP, CHILLÁN

2017-2019

Analista Programador

Colegio Tecnológico Darío Salas, Chillán

2012-2016

Técnico en Telecomunicaciones

LENGUAJES

Ingles Básico, hablado y escrito

Español

PROFILE

Me considero un profesional proactivo, autodidacta interesado en estar al tanto de las nuevas tecnologías y tendencias presentes en el mercado. Partidario del trabajo en grupo y de la retroalimentación colectiva.

Mi experiencia abarca desde lenguajes de pagina web hasta lenguajes para el desarrollo de realidad aumentada, además poseo un amplio conocimiento en lo que conlleva un servicio técnico de forma independiente.

EXPERIENCIA LABORAL

Programador FullStack VueJs

RedCollege

2021-2023

- Encargado de solucionar problemas de que se iban presentando en la plataforma a nivel de front y back.
- Encargado de desarrollar nuevos requerimientos que exigen los clientes.
- Implementar nuevas funciones a los módulos ya existentes con tecnologias como vue js- adonis js y pug.
- Generar conexión de api entre el front y el back.
- Encargado de crear modulo desde 0, interconectando a otros módulos a raíz de código y base de datos.

Practica Programador Móvil Java

Celulosa Arauco

2020-2020

- Creación de aplicación móvil desde 0, en un principio para android, con el fin de poder administrar procesos internos dentro de la planta.
- Encargado del desarrollo de la base de datos.
- Encargado del testeo y correcto funcionamiento de la app en escenarios reales.
- Encargado de reunir la mayor cantidad posible de información para poder generar documentos pdf de cada sección de la aplicación.
- La aplicación fue desarrollada en android studio. java junto a sqlite como base de datos.

Programador Móvil/Web Java

Empresa Citizen

2020-2020

- Encargado de la creación de una aplicación móvil tipo intranet utilizando lenguaje de programación java.
- Creación de pagina web para administrar recursos mostrados en la app.
- Encargado del desarrollo de la base de datos.
- Encargado del testeo y correcto funcionamiento de la app en escenarios reales.
- La aplicación fue desarrollada en android studio. java junto a laravel/voyager + firebase en el apartado web.